【裁判字號】    97,抗,18
【裁判日期】    970118
【裁判案由】    拍賣抵押物
【裁判全文】
臺灣桃園地方法院民事裁定                97年度抗字第18號
抗  告  人  甲○○
                        樓
上列抗告人因與相對人玉山商業銀行股份有限公司間拍賣抵押物
事件，對於中華民國96年12月6 日本院簡易庭所為96年度拍字第
2928號裁定，提起抗告，裁定如下：
    主  文
抗告駁回。
抗告程序費用新台幣壹仟元由抗告人負擔。
    理  由
一、按抵押權人於債權已屆清償期而未受清償者，得聲請法院拍
    賣抵押物，就其賣得價金而受清償，民法第873 條第1 項定
    有明文。而抵押權人為此項聲請，請為准予拍賣抵押物之裁
    定，係屬非訟事件，祗須其抵押權已依法登記，並債權已屆
    清償期而未受清償，法院即應為准許拍賣抵押物之裁定，此
    法院所為准許拍賣抵押物之裁定，無確定實體法上之法律關
    係存否之性質，於債權及抵押權之存否，亦無既判力，最高
    法院58年度台抗字第524 號著有判例可稽。是對於此項法律
    關係有爭執者，應由有爭執之人，另循民事訴訟程序，以資
    解決，同院51年度台抗字第269 號判例亦足參照。
二、本件相對人主張：對於抗告人有原裁定所載之債權，並以原
    裁定附表所示之不動產設定抵押權，且經依法登記，又所擔
    保之債權屆期未獲清償，尚欠新台幣35,857,009元未還等語
    ，有相對人提出之他項權利證明書、不動產登記謄本、抵押
    權設定契約書、房屋借款約定書等影本為證，原審據以准許
    相對人拍賣抵押物之聲請，即無不當，抗告意旨略以：依相
    對人所提證明債權之存在以及抵押權設定之證明資料均為影
    本，且證明債權存在之依據僅為私人間契約書影本以及相對
    人自行製作債權本金利息之計算附表，而非行政機關之公示
    登記資料，確實無從依登記資料判斷債權之存否，該等債權
    是否存在啟人疑竇，原法院實無從依登記資料判斷債權之存
    否，故原裁定無理由，應予廢棄。另抗告人為恐本件准予拍
    賣抵押物之裁定遽予執行，而有難以回復之損害，不得不與
    相對人協商，先代為清償渠等所稱屆期之利息債權，則本件
    即無系爭契約書所謂債權屆期未受清償而得聲請拍賣抵押物
    之情事發生，原裁定縱有理由，亦失所附麗等語。惟查，原
    裁定於形式上審查並無違誤，已如前述，則抗告意旨所述與
    事實不符等語，應係涉及其與相對人間實體上法律關係之爭
    執問題，依首揭法律規定及最高法院判例意旨，應由抗告人
    另行提起訴訟，以資解決，並非本件非訟程序所得審究。從
    而，本件抗告，為無理由，應予駁回。
三、據上論結，本件抗告為無理由，依非訟事件法第46條、第21
    條第2 項、第24條第1 項，民事訴訟法第495 條之1 第1 項
    、第449 條第1 項、第78條，裁定如主文。
中    華    民    國    97    年    1     月    18    日
                  民事第一庭  審判長法  官  郭琇玲
                                    法  官  林哲賢
                                    法  官  陳心婷
上列正本證明與原本無異
如不服本裁定應於送達後10日內向本院提出抗告狀，並應繳納抗
告費新台幣1,000 元。
中    華    民    國    97    年    1     月    18    日
                                    書記官  李麗娟


司法院資訊處製作；財團法人民間司法改革基金會備份。
